# 请教陈老师,关于现金流量表间接法

提问人：wangxu811024 时间：2010-03-11 09:30:49
1 、资产减值准备的填列： （ 1 ）坏账的资产减值准备：如果不存在转销的情况下,就是期末-期初,也就是等于利润表中资产减值损失的数字? （ 2 ）存货跌价准备：存货期初跌价准备 100 万，本期计提 20 万，出售转销 30 万，期末 90 万。那填列是不是应该是-10？因为虽然 20 万计入了资产减值损失，但转销的 30 万也冲减了营业成本。 （ 3 ）固定资产减值准备：如果期初是 200 万，本期计提 50 万，处置资产转销 200 万，期末 50 万。那填列的数字是 50 ？还是-150万？因为营业外支出中包括了那 200 万，所以我认为应该填列 50 万。
2 、融资租入固定资产： 是应该填列 原值？净值？还是长期应付款的余额？

回答人：chenyiwei
回复 楼主 wangxu811024 的帖子新准则下现金流量表间接法部分中的“资产减值损失”项目应当与利润表上的“资产减值损失”相同。对于资产处置时转销的减值准备，因为是计入了资产处置损益中，没有通过“资产减值损失”科目核算，所以不计入此项目。 对于坏帐核销，虽然核销坏帐时不通过“资产减值损失”科目，但由于核销坏帐时冲减了坏帐准备，在期末测算出坏帐准备科目的应有余额之后，需要补提的金额会相应增加，所以实际上最终也还是调整“资产减值损失”，也就会体现在间接法的该项目中。
融资租入固定资产项目：个人理解为填列长期应付款的期末账面价值，因为这样能体现出未来现金流出的压力。本年度已经支付的租金已经在现金流量表中体现了。

回答人：chenyiwei
回复 藤椅 wangxu811024 的帖子确实如你所说，如果出现存货出售转销跌价准备的情况，按照我的做法，就是只能在“存货的减少（减增加）”中调节了。但在实务中经常遇到这样的情况：“资产减值准备”和利润表的“资产减值损失”对应；存货的增减数也等于扣除减值准备之前的存货账面余额期初期末之差，但在附注中确实反映出跌价准备本期有转销情况，估计多数可能性是挤到应收应付项目变动中去了。 你的说法应有一定道理，但实务操作较为困难，因为一旦确定了你说的原则之后，对所有类型的资产的减值准备的转销都要采用同一原则处理（包括固定资产等），可能摘录数字会比较复杂。

回答人：chenyiwei
回复 7 楼 wangxu811024 的帖子间接法下资产减值准备的金额与利润表上“资产减值损失”项目的金额应当相同。 存货和应收帐款的变动数一般按余额（不扣减减值准备）的期初期末相减确定，但应当剔除因债务重组、非货币性资产交换、工程物资与存货之间以及开发产品与投资性房地产或固定资产之间的转换等特殊原因导致的变动，以及合并报表中合并范围变动的影响。

回答人：chenyiwei
回复 10 楼 wangxu811024 的帖子对于因存货对外销售等原因，作为存货帐面价值的组成部分转入营业成本的存货跌价准备转销数，可以在“存货的减少（减增加）”项目中调整。

回答人：chenyiwei
回复 15 楼 wangxu811024 的帖子并不是说“存货的减少（减增加）”项目是以扣除减值准备以后的帐面价值为基础计算。该项目仍然是以不扣除减值准备的帐面余额的变动为基础计算，但因对外销售存货导致减值准备的转销数（增加净利润，但不增加经营活动的现金流量）应当从本项目中减去。

提问人：Alisa_wang 时间：2012-03-26 12:21:44
回复 chenyiwei 的帖子
陈老师，施工企业存货中，包含了未完施工项目。
间接法中，存货的增减如何计算？ 请陈老师指导！

回答人：chenyiwei
应该没有特殊问题，也是按照一般的期末期初相减的原理。对于存货中的“工程施工——毛利”，由于形成时增加了净利润但无对应现金流，所以也是需要在间接法中调整的。